【裁判字號】    97,訴,34
【裁判日期】    970229
【裁判案由】    違反毒品危害防制條例
【裁判全文】
臺灣臺南地方法院刑事判決              96年度訴字第1618號
公  訴  人  臺灣臺南地方法院檢察署檢察官
被      告  甲○○
上列被告因違反毒品危害防制條例案件，經檢察官提起公訴（96
年度毒偵字第2230號），及追加起訴（96年度毒偵字第3466號）
後，被告於準備程序中就被訴事實為有罪之陳述，經本院合議庭
裁定改依簡式審判程序審理，判決如下：
    主  文
甲○○施用第一級毒品，累犯，處有期徒刑拾月。扣案注射針筒
壹支沒收。又施用第二級毒品，累犯，處有期徒刑伍月。又施用
第一級毒品，累犯，處有期徒刑拾月。扣案海洛因壹包（驗餘淨
重零點零貳捌公克）沒收銷燬之。又施用第二級毒品，累犯，處
有期徒刑伍月。應執行有期徒刑貳年貳月。扣案注射針筒壹支沒
收，海洛因壹包（驗餘淨重零點零貳捌公克）沒收銷燬之。
    事實及理由
一、甲○○前於民國89年間，曾因毒品案件，經臺灣臺南地方法
    院裁定施以強制戒治，於90年7月2日執行完畢釋放；另於93
    年間，因毒品、竊盜、妨害兵役等案件，經臺灣臺南地方法
    院分別判處有期徒刑9月、4月、7月、5月，定其應執行刑2
    年確定，而於96年3月22日執行完畢。詎甲○○仍未戒除毒
    癮且不知悔改，於96年7月30日凌晨零時許，在臺南縣永康
    市○○街51號住處，施用第一級毒品海洛因、第二級毒品甲
    基安非他命（起訴書均誤載為安非他命）各1次；另行起意
    ，於96年12月4日晚間9時許，在臺南市○區○○路1段141巷
    55 號之5租住處，施用第一級毒品海洛因、第二級毒品甲基
    安非他命各1次。嗣先後於96年8月2日上午11時50分許在臺
    南市○○路108號前、96年12月5日晚間8時許在臺南市○區
    ○○路1段141巷67號前，為警查獲，並分別扣得注射針筒1
    支、海洛因1包（驗餘淨重0.028公克）。
二、按強制戒治執行完畢釋放後，5年內再犯施用毒品之罪者，
    檢察官應依法追訴，毒品危害防制條例第23條第2項定有明
    文。本件被告甲○○於89年間因毒品案件，經本院裁定送強
    制戒治後，於90年7月2日執行完畢釋放，其後於5年內之93
    年間，再犯施用毒品之罪，經本院判處有期徒刑確定並於96
    年3月22日執行完畢，乃又於5年內再犯本件施用毒品之罪，
    依前述規定，自應由檢察官逕為追訴。又被告所犯為死刑、
    無期徒刑或最輕本刑為3年以上有期徒刑以外之罪，其於準
    備程序中就被訴事實為有罪之陳述，經法官告知簡式審判程
    序之旨，並聽取公訴人之意見後，爰依刑事訴訟法第273條
    之1第1項規定，裁定由受命法官獨任進行簡式審判程序；又
    本案之證據調查，依刑事訴訟法第273 條之2規定，不受同
    法第159條第1項、第161條之2、第161條之3、第163條之1及
    第164條至第170條規定之限制；並得依同法第310條之2準用
    第454條之規定，製作略式判決書，均合先敘明。
三、證據方法：
  (一)詮昕科技股份有限公司96年8月14日濫用藥物尿液檢驗報告
    。
  (二)臺南市警察局第二分局偵辦毒品危害防制條例案件送驗尿液
    年籍對照表。
  (三)扣案注射針筒1支。
  (四)詮昕科技股份有限公司96年12月13日濫用藥物尿液檢驗報告
    。
  (五)臺南市警察局第一分局調查涉嫌毒品案送驗尿液及年籍對照
    表。
  (六)扣案海洛因1包（驗餘淨重0.028公克）。
  (七)高雄市立凱旋醫院97年1月21日濫用藥物成品檢驗鑑定書。
  (八)被告自白。
四、查海洛因、甲基安非他命分別為第一級與第二級毒品，毒品
    危害防制條例第2條第2項第1款、第2款分別定有明文，是核
    被告所為，係犯毒品危害防制條例第10條第1項與第2項之施
    用第一級毒品罪與施用第二級毒品罪。其施用前持有毒品之
    低度行為，均為施用毒品之高度行為所吸收，不另論罪。又
    被告分別施用海洛因、甲基安非他命之行為，犯意個別，行
    為不同，應予分論併罰。
五、另被告前曾因毒品、竊盜、妨害兵役等案件，經本院以93年
    度訴字第1172號、93年度簡字第2680號、93年度簡上字第
    262號、93年度易字第1011號判決，分別判處有期徒刑9月、
    4月、7月、5月確定，再依檢察官聲請定其應執行刑2年，而
    於96年3月22日縮刑期滿執行完畢，有臺灣高等法院被告前
    案紀錄表卷內可憑，被告於5年以內故意再犯本件有期徒刑
    以上之罪，為累犯，應依刑法第47條第1項規定加重其刑。
六、扣案注射針筒1支，為被告所有供施用第一級毒品海洛因所
    用之物，此據被告供述甚明，應依刑法第38條第1項第2款規
    定沒收。至扣案之白色粉末1包（驗餘淨重0.028公克），則
    為第一級毒品海洛因，有前揭高雄市立凱旋醫院鑑定書可稽
    ，應依毒品危害防制條例第18條第1項前段規定，沒收銷燬
    之。
七、依刑事訴訟法第273條之1第1項、第299條第1項前段、第310
    條之2、第454條第2項，毒品危害防制條例第10條第1項、第
    2項、第18條第1項，刑法第11條前段、第47條第1項、第38
    條第1項第2款、第51條第5款，判決如主文。
本案經檢察官羅瑞昌到庭執行職務。
中    華    民    國    97    年    2     月    29    日
                  刑事第十一庭  法  官  吳坤芳
以上正本證明與原本無異
如不服本判決應於收受本判後10日內向本院提出上訴書狀，並應
敘述具體理由。如未敘述上訴理由者，應於上訴期間屆滿後20日
內向本院補提理由書狀（均須按他造當事人之人數附繕本）「切
勿逕送上級法院」。
                                書記官  莊淑雅
中    華    民    國    97    年    2    月    29    日
附錄本案論罪科刑法條全文：
毒品危害防制條例第10條
施用第一級毒品者，處 6 月以上 5 年以下有期徒刑。
施用第二級毒品者，處 3 年以下有期徒刑。


司法院資訊處製作；財團法人民間司法改革基金會備份。
